# 请教陈版，反向购买问题

提问人：cjzhangyong 时间：2013-08-15 13:43:22
法律母公司编制合并报表的时候，所有者权益是体现法律子公司在合并前的留存收益和其他权益余额，这里怎么理解

回答人：chenyiwei
运用反向购买方法编制重组后上市公司的合并报表时，合并报表层面会计主体的确定原则是“经济主体延续”原则，即以法律上被购买方（会计上购买方）的会计主体延续下来，并在重组日取得了对上市公司原有业务、资产和负债的控制权，由此形成一项非同一控制下的企业合并，所以会计上购买方的资产、负债都是以原账面价值为基础持续计量的，而会计上被购买方（原上市公司）原有的资产、负债要按照购买日公允价值重新计量。
基于这一会计主体确定原则，合并报表主体是会计上购买方（法律上被购买方）的主体延续下来的，所以合并报表中的权益结构也就是会计上购买方的权益结构。

提问人：cjzhangyong 时间：2013-08-15 22:09:39
从合并期初至合并日每股收益的股数用 是法律上母公司对子公司发现的股份数量，这块基于什么原理，谢谢！

回答人：chenyiwei
即会计上购买方原有的发行在外股份数根据本次重组中的换股比例换算到上市公司的股份数，即重组完成后上市公司的股份数中对应于本次重组新发行的股份数。